臺灣臺中地方法院交通事件裁定　　　　95年度交聲字第1270號
原處分機關　交通部公路總局臺中區監理所
受處分人　　甲○○
　　　　　　　　　　　處）
上列受處分人因違反道路交通管理處罰條例案件，對於交通部公
路總局臺中區監理所民國九十五年十二月七日、同年月十四日所
為之裁決（中監違字第裁六０─ＧＤ0000000號、六０─
ＧＤ0000000號裁決書），聲明異議，本院裁定如下：
    主  文
異議駁回。
    理  由
一、本件受處分人甲○○以：案發當時伊確實有喝酒沒錯，但自
    知業已退酒，且人很清醒才回家，當時伊行為正常，也沒有
    闖越紅燈的行為云云。
二、按汽車駕駛人，駕駛汽車經測試檢定有酒精濃度超過規定標
    準之情形，處新臺幣一萬五千元以上六萬元以下罰鍰，並當
    場移置保管該汽車及吊扣其駕駛執照一年；又汽車駕駛人，
    行經有燈光號誌管制之交岔路口闖紅燈者，處新臺幣一千八
    百元以上五千四百元以下罰鍰，道路交通管理處罰條例第三
    十五條第一項第一款、第五十三條第一項分別定有明文。又
    汽車駕駛人有第五十三條之情形者，記違規點數三點，亦為
    同條例第六十三條第一項第三款所明定。又汽車駕駛人飲用
    酒類或其他類似物其吐氣所含酒精濃度超過每公升零點二五
    毫克或血液中酒精濃度超過百分之零點零五以上者，不得駕
    車，亦為道路交通安全規則第一百十四條第一款所明文，
三、查，受處分人飲酒後於民國九十五年十二月七日零時二十二
    分許駕駛車牌號碼六Ｔ─三六八八號自用小客車，行經臺中
    市○○路、昌平路口，因闖越紅燈為警發覺，經警當場於臺
    中市○○路、文心路口時攔檢受處分人，並察覺其有酒味，
    施以酒測器測得其酒精濃度值為每公升零點三三毫克，遂予
    開單舉發等情，業據證人即臺中市警察局交通警察局警員秋
    義山於本院九十六年三月二十三日訊問時具結證明屬實，復
    有臺中市警察局舉發違反道路交通管理事件通知單二份、交
    通部公路總局臺中區○○○○○道路交通管理事件裁決書二
    份及證人秋義山當庭所提執行勤務時所拍攝之光碟一份在卷
    可徵，被告復不否認案發當時確實先後駕車行經臺中市○○
    路、昌平路及文心路、昌平路，且案發當日確實有飲酒等情
    ，足見受處分人有酒後駕車且已超過每公升零點二五毫克標
    準值以上，暨有闖越紅燈之違規事實已明。雖被告辯以其當
    時意識甚為清楚，確實未闖越紅燈云云，然凡汽車駕駛人飲
    用酒類或其他類似物其吐氣所含酒精濃度超過每公升零點二
    五毫克或血液中酒精濃度超過百分之零點零五以上者，不得
    駕車，為法律所明定，自不考量被告是否意識清楚、能否安
    全駕駛等節，被告既對於案發當時酒精濃度測試值高達每公
    升零點三三毫克乙情並不爭執，其有明顯違規事實，已臻明
    確。而證人秋義山與受處分人前互不相識，亦為受處分人所
    是認，則證人秋義山所為證述內容自毋庸設詞誣陷受處分人
    之理，況且證人秋義山於案發當時確實與其他同事身著警服
    駕駛巡邏車執行巡邏勤務中，見受處分人有闖越紅燈之舉動
    才自後駕車急起直追，並於受處分人停等紅燈之際予以攔檢
    ，受處分人亦不否認伊係於臺中市○○路、昌平路口停等紅
    燈之際遭攔停，且攔停之際另有多輛車輛停在附近，呈現塞
    車情況（參本院卷同日訊問筆錄），果證人秋義山故意誣陷
    受處分人，何以只針對受處分人之自用小客車做攔停之動作
    ，而不攔停其他車輛，足見證人秋義山顯係因為受處分人闖
    越紅燈之違規行為在先，始緊跟在受處分人之自用小客車後
    面，而予攔檢，應可認定。受處分人空言否認其未酒罪駕車
    、未闖越紅燈云云，均無可採。綜上所述，受處分人之前揭
    違規事實，已臻為明確。受處分人指摘原處分不當，殊無可
    取。從而，原處分機關據以援引上開規定，分別裁處罰鍰新
    臺幣一萬九千五百元、吊扣駕駛執照十二個月、二千七百元
    、並記違規點數三點，均無不當，其異議為無理由，應予駁
    回。
四、據上論斷，應依道路交通管理處罰條例第八十七條、道路交
　　通案件處理辦法第十九條，裁定如主文。
中　　華　　民　　國　　96　　年　　3 　　月　　30　　日
                  刑事第十庭    法  官  賴妙雲
上正本證明與原本無異。
如不服本裁定，應於送達後五日內，向本院提出抗告狀。
                                書記官  孫曉鳳
中　　華　　民　　國　　96　　年　　3 　　月　　30　　日
